最高法院刑事判決　　　　　　　　　　　　　　　　八十七年度台上字第九○一號
　　上　訴　人　甲○○
　　選任辯護人　林國明律師
右上訴人因走私案件，不服台灣高等法院臺南分院中華民國八十六年十二月十七日第
二審更審判決（八十六年度上更(一)字第四四二號，起訴案號：台灣臺南地方法院檢察
署八十六年度偵字第一八○三號），提起上訴，本院判決如左：
    主  文
上訴駁回。
    理  由
按刑事訴訟法第三百七十七條規定，上訴於第三審法院，非以判決違背法令為理由，
不得為之。是提起第三審上訴，應以原判決違背法令為理由，係屬法定要件。如果上
訴理由狀並未依據卷內訴訟資料，具體指摘原判決不適用何種法則或如何適用不當，
或所指摘原判決違法情事，顯與法律規定得為第三審上訴理由之違法情形，不相適合
時，均應認其上訴為違背法律上之程式，予以駁回。本件上訴意旨略稱：原判決認上
訴人甲○○銷售私運管制進口物品逾公告數額之走私未貼專賣憑證之洋菸為常業，然
未於事實欄明扣案之洋菸是否屬於懲治走私條例第二條第一項、第四項之管制進口
物品，且未於理由欄內明認定扣案之洋菸係屬於管制進口物品之理由，自有判決理
由不備之違法；又本件扣案之洋菸僅有六箱左右，並非二十七箱，上訴人亦辯稱上訴
人僅買七箱左右，另二十箱係「小寶」所買，原審未再詳查另二十箱是否確為「小寶
」所買，遽予判決，自有應於審判期日調查之證據而未予調查之違法；又洋菸每箱有
五十條，每條有十包，即每箱有五百包，本件查扣之洋菸，計大衛杜夫牌七九○包，
七星牌一四二○包，峰牌六九九包，共計二九○九包，依財政部高雄關稅局民國八十
六年二月十三日關緝字第○一三二號函，於八十六年一月二十三日查獲時之完稅價格
，七星牌每包新臺幣（下同）十二‧三元，大衛杜夫牌每包十九‧六三元，峰牌每包
二十八‧四八元，則扣案之未稅洋菸完稅價格僅五萬二千七百十二元，未超過十萬元
，自非屬於管制進口之物品，乃原判決竟以常業銷售管制進口之走私物品罪論處上訴
人罪刑，亦有理由矛盾及適用法則不當之違法云云。惟查原判決撤銷第一審不當之科
刑判決，改判論處上訴人以銷售私運管制物品進口逾公告數額之走私物品為常業罪刑
，已詳所憑之證據及認定之理由。按原判決於事實欄內已記載「上訴人以銷售私運
管制進口物品即未貼專賣憑證洋菸收入維生之意思，於八十六年一月十九日，以六十
多萬元價格，向吳秋雪販入一次私運進口完稅價格逾十萬元之未貼專賣憑證洋菸……
共二十七箱」等語，復於理由欄三記載「洋菸屬相對管制進口物品，一次私運超過海
關完稅價格十萬元範圍，即依懲治走私條例處罰」等語，明其認定上訴人所銷售未
貼專賣憑證之洋菸係屬於一次私運超過海關完稅價格十萬元之管制進口物品之理由，
自無事實認定不明、判決理由矛盾或理由不備或適用法則不當之違法存在。次查扣案
未貼專賣憑證之洋菸雖僅二千九百零九包，然據上訴人於警訊及檢察官偵查中均供稱
伊購入未貼專賣憑證之洋菸計二十七粒（箱），包括大衛杜夫牌、峰牌、七星牌，共
一三五○○包，曾運送二十粒（箱）賣給綽號「小寶」之檳榔攤男子，另有販賣幾條
給其他之檳榔攤等語（警訊第○二四一號卷第二頁、偵字第一八○三號卷第四頁正反
面），於第一審初訊復供稱伊向吳秋雪販入未貼專賣憑證之洋菸計二十七粒（箱），
賣給六○一檳榔攤，叫「小寶」，每粒（箱）二萬一千元，另外有在伊之檳榔攤散賣
購入之洋菸等語（第一審卷第二十頁正反面）；迨上訴人之辯護人為上訴人辯稱上訴
人向吳秋雪訂購二十七箱，其中二十箱係上訴人代「小寶」購買等語（第一審卷第二
十二頁），上訴人始改稱另二十箱係「小寶」所買，非伊所買云云，原判決綜合上訴
人之前後供詞、查扣之洋菸及卷存資料等證據，認以上訴人於警訊、檢察官偵查中及
第一審初訊時之供詞為可採，已明取捨證據及證據證明力得心證之判斷理由，採證
與論理法則或經驗法則均無違背。又原判決既認上訴人所稱其中二十箱係「小寶」所
買云云為無可取，且上訴人又無法提供「小寶」之年籍、住居所以供傳訊調查，則原
審未予傳訊「小寶」予以調查，亦與應於審判期日調查之證據而未予調查之違法有別
。本件上訴意旨或所指摘原判決違法情事，顯與法律規定得為第三審上訴理由之違法
情形不相適合，或重為單純事實上之爭辯，其上訴為違背法律上之程式，應予駁回。
據上論結，應依刑事訴訟法第三百九十五條前段，判決如主文。
中      華      民      國    八十七    年      三      月     十二     日
                              最高法院刑事第一庭
                                  審判長法官  黃  雅  卿
                                        法官  楊  文  翰
                                        法官  陳  正  庸
                                        法官  陳  世  雄
                                        法官  林  錦  芳
      右正本證明與原本無異
                                              書  記  官
中      華      民      國    八十七    年      三      月     十八     日
